# 关于资产相关净额法政府补助退回的问题

提问人：wx_5dc3bc5d30f5 时间：2020-03-14 08:05:35
请教，净额法处理的资产相关政府补助退回时，是调整了原固定资产价值，并且补提了折旧，为什么要补提折旧，而不是在剩余年限里按调整后的固定资产价值重新确定每年折旧额呢？

回答人：chenyiwei
应当调整原资产价值，并不需要立即补提折旧，而是如你所说，在剩余年限里按调整后的固定资产价值重新确定每年折旧额。否则，总额法和净额法下的处理结果就会对净资产、净利润产生不同的影响，这是不合理的。